
\vspace{1.8em}
\begin{minipage}{\textwidth}
\stepcounter{mallinumber}
\textbf{Tüüpsõnamall \arabic{mallinumber}\,\vadja{õnnõliin}}\\

\begin{sideways}
\begin{tabular}{l l}
muutvormimall & tunnused \\
\hline
\underline{õnnõli}\,+\,in & \textsc{ sg nom } \\
\underline{õnnõli}\,+\,zõ & \textsc{ sg gen } \\
\underline{õnnõli}\,+\,issõ & \textsc{ sg par } \\
\underline{õnnõli}\,+\,zõsõ & \textsc{ sg ill } \\
\underline{õnnõli}\,+\,zõz & \textsc{ sg ine } \\
\underline{õnnõli}\,+\,zõss & \textsc{ sg ela } \\
\underline{õnnõli}\,+\,zõllõ & \textsc{ sg all } \\
\underline{õnnõli}\,+\,zõll & \textsc{ sg ade } \\
\underline{õnnõli}\,+\,zõlt & \textsc{ sg abl } \\
\underline{õnnõli}\,+\,zõssi & \textsc{ sg tra } \\
\underline{õnnõli}\,+\,zõssaa & \textsc{ sg ter } \\
\underline{õnnõli}\,+\,zõka & \textsc{ sg com } \\
\underline{õnnõli}\,+\,zõd & \textsc{ pl nom } \\
\underline{õnnõli}\,+\,sijõ & \textsc{ pl gen } \\
\underline{õnnõli}\,+\,siit & \textsc{ pl par } \\
\underline{õnnõli}\,+\,siisõ & \textsc{ pl ill } \\
\underline{õnnõli}\,+\,siiz & \textsc{ pl ine } \\
\underline{õnnõli}\,+\,siiss & \textsc{ pl ela } \\
\underline{õnnõli}\,+\,siillõ & \textsc{ pl all } \\
\underline{õnnõli}\,+\,siill & \textsc{ pl ade } \\
\underline{õnnõli}\,+\,siilt & \textsc{ pl abl } \\
\underline{õnnõli}\,+\,siissi & \textsc{ pl tra } \\
\underline{õnnõli}\,+\,siissaa & \textsc{ pl ter } \\
\underline{õnnõli}\,+\,sijka & \textsc{ pl com } \\
\end{tabular}
\end{sideways}
\captionof{table}{Tüüpsõna \arabic{mallinumber}\,\textit{õnnõliin} ekstraheeritud muutvormimallid.}
\label{tab:tüüpsõnamall-õnnõliin}

\end{minipage}

 
\vspace{1em}
\noindent Tüüpsõna ei hõlma teisi lekseeme vormi\-sõnastikus.
